Inventaris van het archief van het Ministerie van Justitie: Beleidsarchief Immigratie- en Naturalisatiedienst (IND), 1956-1985
Nationaal Archief, Den Haag
Ministerie van Justitie: Beleidsarchief Immigratie- en Naturalisatiedienst (IND) [periode 1956-1985]
Justitie / IND beleid 1956-1985
1928-1995
merendeel 1956-1985
5027
71.10 meter; 3155 inventarisnummers.
Normale geschreven, getypte en gedrukte documenten, geen bijzondere handschriften.
Nationaal Archief, Den Haag
Ministerie van Justitie / Immigratie- en Naturalisatiedienst (IND)
Het archief bevat stukken betreffende het ontwikkelen van beleid ten aanzien van de toelating van vreemdelingen, waaronder stukken betreffende toelating van Duitsers, buitenlandse studenten, Indonesische spijtoptanten en de werving van buitenlandse arbeidskrachten. Daarnaast o.a. stukken betreffende de uitvoering van de vreemdelingenwet, de visaverlening en de afschaffing van de visumplicht voor diverse bestemmingen en de automatisering van de (centrale) vreemdelingenadministratie.
Archiefvorming
Geschiedenis van de archiefvormer
De historische achtergronden en ontwikkelingen van [naam archiefvormer(s)] zijn uitgebreid beschreven in de volgende publicaties:
15 Per slot van rijksrekening. Een institutioneel onderzoek naar het beleidsterrein beheer van de rijksbegroting, 1940-1993 (samenstelling: F. van Dijk; ISBN 90-74442-17x), 's-Gravenhage 1994
23 De toelating van vreemdelingen. Een institutioneel onderzoek naar het beleidsterrein toelating van vreemdelingen, 1945-1993 (samenstelling: drs. C.K. Berghuis, W. Hoffstädt, W.D. Küller; ISBN 90-74442-28-5), 's-Gravenhage 1994.
Geschiedenis van het archiefbeheer
De verwerving van het archief
Het archief is krachtens bepalingen van de Archiefwet overgebracht.
Het archief is krachtens bepalingen van de Archiefwet overgebracht.
Inhoud en structuur van het archief
2.09
Selectie en vernietiging
Voor de selectie werd gebruik gemaakt van het Basis Selectie document (BSD) 'Toelating van vreemdelingen 1945-1993' (versie 26 april 1995).
Archiefbescheiden die vallen onder een ander beleidsterrein en waarvoor nog geen BSD beschikbaar was, zijn afgescheiden. De archiefbescheiden die in z'n geheel buiten de cesuur vallen, zijn eveneens afgescheiden.
Ordening van het archief
Het beleidsarchief bevatte veel reeksen, die onder meerdere handelingen te plaatsen zijn. Om onderzoek in het archief te vergemakkelijken en om de context van de beleidsontwikkeling in stand te houden, zijn deze reeksen in z'n totaliteit onder de verschillende handelingen geplaatst. De subjectdossiers die voor bewaring in aanmerking kwamen, waren meestal bescheiden waarvan een duidelijke beleidslijn ontbrak ten aanzien van het toelaten van deze vreemdelingen.
Het archief is allereerst ingedeeld naar beleidsterrein. Met een beleidsterrein wordt bedoeld een afgebakend onderwerp van overheidsbemoeienis, in dit geval dus "Beheer van de Rijksbegroting" en "Toelating van Vreemdelingen".
Per beleidsterrein is het archief onderverdeeld naar handeling. Per handeling zijn de beschrijvingen van de dossiers vermeld. Een handeling wordt verricht door een actor ter uitvoering van een taak, of op grond van een wettelijke bevoegdheid. Een actor is een overheidsinstelling die bevoegd is zelfstandig op te treden (bijvoorbeeld een minister) binnen het beleidsterrein. Op een beleidsterrein treden meerdere actoren handelend op.
Aanwijzingen voor de gebruiker
Openbaarheidsbeperkingen
Deels openbaar, deels beperkt openbaar (B), deels niet openbaar. BVD-stukken jonger dan 75 jaar zijn niet openbaar. Geen ontheffing mogelijk. Dossiers betreffende nog levende personen zijn tot 100 jaar na sluiting slechts raadpleegbaar na schriftelijk verkregen toestemming tot raadpleging, te verkrijgen d.m.v. een schriftelijk verzoek (per brief, inclusief onderzoeksopzet) aan de directeur van het Nationaal Archief t.a.v. het hoofd Onderzoek.
Materiële beperkingen
Andere toegang
Het archief was aanvankelijk beschreven in de Institutionele Toegangen:
5.015.5027: Institutionele Toegang op de gegevensbestanden met betrekking tot het beleidsterrein Beheer van de Rijksbegroting over de periode (1911-) 1945-1998
5.023.5027: Institutionele Toegang op de Gegevensbestanden met betrekking tot het Beleidsterrein Toelating van Vreemdelingen, (1906) 1945-1985 (1999).
Aanvraaginstructie
Openbare archiefstukken kunnen online worden aangevraagd en gereserveerd. U kunt dit ook via de terminals in de studiezaal van het Nationaal Archief doen. Om te kunnen reserveren dient u de volgende stappen te volgen:
U maakt een profiel aan op www.gahetna.nl, en logt vervolgens in
Via de archiefinventaris (alleen de beschrijvingen met rode nummers) selecteert u het gewenste archiefstuk door op de knop 'Reserveren' te klikken
In het volgende scherm geeft u aan op welke dag u het archiefstuk wilt inzien
Indien u zich bevindt in de studiezaal en een tafelnummer heeft ontvangen kunt u dit nummer vermelden. Als u geen tafelnummer heeft kunt u tafelnummer 777 laten staan
Vervolgens bevestigt u uw reservering door deze te versturen.
Verwant materiaal
Beschikbaarheid van kopieën
De inventarisnummers van dit archief zijn niet in kopievorm beschikbaar.
Bijlagen
Openbaarheidsbeperkingen van Beleidsarchief periode 1956-1985
Inventarisnummers met beperkende bepalingen
85
89
194
262
405
487
500
595
674
891
1121
1222
1228
1252
1254
1255
1265
1266
1271
1272
1313
1328
1390
1487
1505
1635
1638
1639
1649
1737
1764
1860
1865
1867
1894
1897
1918
1962
1967
2037
2067
2072
2084
2085
2091
2093
2098
2099
2127
2176
2306
2595
2691
2871
2874
2967
2968
2982
3049
3054
3057
3080
3089
3111
3112
3135
3170
3177
3194
3195
3218
3219
3222
3251
3326
Inventarisnummers onder handeling 0048, 0060, 0068, 0071 en 0119 (zie bijlage 1b) met beperkende bepaling
48 28
48 35
48 42
48 1920
48 1921
48 1927
48 1931
48 1943
48 1946
48 1954
48 1961
48 1965
48 1966
48 1979
48 1980
48 1981
48 1982
48 1983
48 1984
48 1986
48 1987
48 1989
48 1993
48 1994
48 1997
48 2020
48 2022
48 2030
48 2414
48 2440
48 2441
48 2531
48 2544
48 2585
48 2615
48 2698
48 2789
48 2792
48 2793
48 2796
48 2852
48 2883
48 2890
48 2910
48 2922
48 2929
48 2938
48 2979
48 2994
48 3004
48 3009
48 3015
48 3033
48 3059
48 3062
48 3084
48 3284
60 16
60 22
60 23
60 31
60 32
60 38
60 55
60 60
60 72
60 77
60 90
60 96
60 101
60 105
60 107
60 110
60 137
60 316
60 731
60 776
60 1235
60 1238
60 1319
60 1325
60 1331
60 1336
60 1346
60 1350
60 1405
60 1418
60 1483
60 1492
60 1508
60 1610
60 1615
60 1623
60 1685
60 1723
60 1730
60 1732
60 1734
60 1738
60 1754
60 1816
60 1885
60 1886
60 1891
60 1895
60 1905
60 1911
60 1917
60 1919
60 1922
60 1923
60 1924
60 1930
60 1932
60 1933
60 1936
60 1937
60 1942
60 1945
60 1947
60 1951
60 1952
60 1956
60 1957
60 1960
60 1964
60 1969
60 1971
60 1977
60 1992
60 2018
60 2028
60 2029
60 2031
60 2033
60 2034
60 2039
60 2044
60 2051
60 2052
60 2053
60 2054
60 2059
60 2061
60 2064
60 2065
60 2066
60 2097
60 2100
60 2104
60 2108
60 2110
60 2111
60 2112
60 2138
60 2217
60 2218
60 2223
60 2254
60 2255
60 2257
60 2263
60 2264
60 2274
60 2303
60 2397
60 2399
60 2401
60 2407
60 2408
60 2410
60 2413
60 2415
60 2416
60 2417
60 2419
60 2423
60 2424
60 2427
60 2428
60 2429
60 2431
60 2432
60 2433
60 2435
60 2436
60 2437
60 2439
60 2442
60 2443
60 2445
60 2446
60 2466
60 2467
60 2472
60 2473
60 2474
60 2475
60 2476
60 2477
60 2478
60 2479
60 2481
60 2482
60 2483
60 2485
60 2486
60 2487
60 2488
60 2489
60 2491
60 2492
60 2493
60 2494
60 2495
60 2498
60 2500
60 2506
60 2507
60 2509
60 2510
60 2511
60 2512
60 2515
60 2517
60 2526
60 2528
60 2531
60 2534
60 2535
60 2538
60 2542
60 2543
60 2546
60 2548
60 2569
60 2570
60 2571
60 2578
60 2579
60 2581
60 2582
60 2583
60 2586
60 2588
60 2589
60 2590
60 2612
60 2617
60 2620
60 2622
60 2624
60 2633
60 2634
60 2696
60 2700
60 2704
60 2706
60 2707
60 2740
60 2790
60 2791
60 2795
60 2797
60 2798
60 2799
60 2800
60 2801
60 2802
60 2803
60 2804
60 2828
60 2829
60 2834
60 2835
60 2838
60 2839
60 2842
60 2848
60 2854
60 2856
60 2857
60 2863
60 2865
60 2867
60 2875
60 2879
60 2881
60 2885
60 2888
60 2891
60 2893
60 2894
60 2895
60 2903
60 2904
60 2905
60 2906
60 2909
60 2911
60 2912
60 2913
60 2914
60 2915
60 2916
60 2918
60 2920
60 2924
60 2926
60 2930
60 2932
60 2934
60 2935
60 2939
60 2940
60 2941
60 2943
60 2945
60 2946
60 2949
60 2975
60 2977
60 2980
60 2985
60 2987
60 2988
60 2991
60 2992
60 2993
60 2996
60 2997
60 3002
60 3003
60 3005
60 3006
60 3007
60 3008
60 3010
60 3011
60 3014
60 3019
60 3022
60 3029
60 3030
60 3032
60 3041
60 3050
60 3052
60 3056
60 3058
60 3060
60 3061
60 3064
60 3082
60 3083
60 3087
60 3091
60 3178
60 3179
60 3180
60 3181
60 3184
60 3185
60 3186
60 3188
60 3189
60 3225
60 3285
60 3286
60 3287
60 3288
60 3289
68 1861
68 1866
68 1879
68 2069
68 2135
68 3012
71 643
71 644
71 1499
71 1511
71 1742
71 1748
71 1752
71 2272
71 2794
71 3013
71 3016
71 3018
71 3027
71 3034
71 3036
71 3037
71 3039
119 54
119 61
119 62
119 102
119 103
119 392
119 1916
119 2102
119 2550
119 2572
119 2886
119 2899
119 3066
119 3067
119 3068
119 3069
119 3070
119 3072
119 3073
119 3074
119 3075
119 3076
119 3077
119 3078
119 3079
119 3081
119 3085
119 3088
119 3092
119 3093
119 3094
119 3095
119 3096
Beschrijving van de series en archiefbestanddelen
- (Beheer van de) Rijksbegroting 1945-2000, 015
  - Het opstellen van wetsontwerpen tot vaststelling van het hoofdstuk van de begroting van uitgaven waarover deze het beheer voert. 1945-1977, 5
    Actor: Minister van Justitie
    Grondslag: Comptabiliteitswet, art. 11, tweede lid.
    Datum: 08-10-2001
    - Begrotingen, hoofdstuk IV en vanaf het dienstjaar 1962 hoofdstuk VI van het Ministerie van Justitie., 1958-1976; 3293-3313
      - Dienstjaar 1958, 1958, 3293; AJZ 474/E-184
      - Dienstjaar 1959, 1958-1959, 3294; AJZ 910/C-260, 1078/E-467
      - Dienstjaar 1960, 1959-1960, 3295; AJZ 1078/467/c-406, 1399/E-673
      - Dienstjaar 1961, 1961, 3296; AJZ 1078/E-467/C-406
      - Dienstjaar 1962, 1961-1962, 3297; AJZ 1742/E-885, 1078/E-467/C-406
      - Dienstjaar 1963, 1962-1963, 3298; AJZ 1830/E-952, 1078/E-467/C-406
      - Dienstjaar 1964, 1963-1964, 3299; AJZ 2024/E-1076, 1078/E-467/C-406
      - Dienstjaar 1965, 1964-1965, 3300; AJZ 2112/E-1141, 1078/E-467/C-406
      - Dienstjaar 1966, 1965-1966, 3301; AJZ 2225/E-467/C-406, 1078/E-467/C-406
      - Dienstjaar 1968, 1965-1968, 3303; AJZ 2699/E-1627, 1078/E-467/C-406
      - Dienstjaar 1968, 1965-1969, 3304; AJZ 2640/E-1578
      - Dienstjaar 1967, 1966-1967, 3302; AJZ 2388/E-1351, 1078/E-467/C-406
      - Dienstjaar 1969, 1968-1970, 3305; AJZ 1078/E-467-C-406, 2790/E-1704
      - Dienstjaar 1970, 1969-1971, 3306; AJZ 3022/E-1903, 1078/E-467-C-406-70
      - Dienstjaar 1971, 1970-1971, 3307; AJZ 3371/E-2194
      - Dienstjaar 1972, 1971-1972, 3308; AJZ 3601/E-2273, 1078/E-467/C-406-72
      - Dienstjaar 1973, 1972-1973, 3309; AJZ 3782/E-2408, 1078/C-406-73
      - Dienstjaar 1976, 1972-1976, 3313; AJZ 1078/C-406-76
      - Dienstjaar 1974, 1973-1974, 3310; AJZ 3913/E-2506, 1078/C-406-74
      - Dienstjaar 1975, 1974-1976, 3311; AJZ 4095/E-3033, 1078/C-406-75
  - Het opstellen van wetsontwerpen (of een wijziging daarin) tot vaststelling van het hoofdstuk van de begroting van uitgaven en ontvangsten, waarover deze het beheer voert. 1977-1990, 177
    Grondslag: Comptabiliteitswet, art. 8, eerste lid en art. 10, eerste en tweede lid (vervallen 1 januari 1987 [Stb. 1987, 606]).
    Comptabiliteitswet, art. 10, eerste lid (in werking 1 januari 1987 [Stb. 1987, 606]).
    - Begrotingen, hoofstuk VI van het Ministerie van Justitie., 1976-1985; 3314-3322
      - Dienstjaar 1977, 1976-1978, 3314; AJZ 1078/C-406-77
      - Dienstjaar 1978, 1977-1978, 3315; AJZ 1078/C-406-78
      - Dienstjaar 1979, 1978-1979, 3316; AJZ 1078/C-406-79
      - Dienstjaar 1980, 1978-1981, 3317; AJZ 1078/C-406-80
      - Dienstjaar 1981, 1980-1981, 3318; AJZ 1078/C-406-81
      - Dienstjaar 1982, 1980-1983, 3319; AJZ 1078/C-406-1982
      - Dienstjaar 1985, 1982-1985, 3322; AJZ 5967/E-4344, 1078/C-406-85
      - Dienstjaar 1983, 1983, 3320; AJZ 1078/C-406-83
      - Dienstjaar 1984, 1983-1985, 3321; AJZ 1078/C-406-84
- Toelating van vreemdelingen 1945-, 023
  - Het ontwikkelen van het beleid op het gebied van toelating en verblijf van vreemdelingen. 1945-, 1
    Bron: Interviews.
    Opm.: Binnen diverse hoofdstukken van dit bsd zijn de handelingen over specifieke beleidsontwerpen afzonderlijk opgenomen.
    Met bovenstaande handeling wordt de integrale beleidsontwikkeling ten aanzien van het beleidsterrein toelating en verblijf van vreemdelingen bedoeld.
    Datum: 23-05-2002
    - Reorganisatie van immigratiebeleid., 1958; 340; AJZ 1031/E-442
    - Onderzoek door Wetenschappelijk Voorlichtings- en Documentatiecentrum., 1964-1984; 986-3226; AJZ 2255/E-1249
      - 1964-1977, 1126; AJZ 2255/E-1249
      - 1971-1978, 991; AJZ 2255/E-1249
      - 1973-1976, 986; AJZ 2255/E-1249
      - 1973-1976, 987; AJZ 2255/E-1249
      - 1976-1983, 1128; AJZ 2255/E-1249
      - Knelpunten in wet- en regelgeving etnische minderheden, 1982-1984, 3226; AJZ 5716/E-4185
    - Overzicht vreemdelingenbeleid tot 1971., 1966-1971; 1628; AJZ 3448/E-2251
    - Commissie voor de Verzoekschriften van de Eerste Kamer., 1967-1976; 1504; AJZ 3272/E-2114
    - Vaste Commissie voor Justitie., 1969-1984; 1459-2749
      - Openbare vergadering, 1969-1973, 1459; AJZ 3234/E-2084
      - Verslag van het overleg, 1971-1972, 1559; AJZ 3691/E-2346
      - Periodiek overleg, 1973-1974, 1637; AJZ 3996/E-2968
      - Vragen inzake de term "Chinese landaard", 1979-1984, 2749; AJZ 5175/E-3825
    - Beleid van Hoofdafdeling Vreemdelingenzaken en Grensbewaking., 1969-1985; 1463; AJZ 3626/E-2292
    - Vergadering met hoofden Vreemdelingendienst., 1970-1977; 1467; AJZ 3337/E-2166
      Met hiaten
    - Nota Vreemdelingenbeleid., 1970-1987; 2861-3401; AJZ 4984/E-3677
      - Achtergrondstukken, 1970-1979, 2862; AJZ 4984/E-3677
      - Beleid ten aanzien van Zuid-Afrikaanse asielzoekers, 1979-1982, 2876; AJZ 4984/E-3677
      - Buitenlandse pleegkinderen, 1981-1982, 2877; AJZ 4984/E-3677
      - Commentaar, 1979-1980, 2866; AJZ 4984/E-3677
      - Concept nota, 1978-1980, 2861; AJZ 4984/E-3677
      - Drie-maandelijkse statistische gegevens, 1980-1986, 2872; AJZ 4984/E-3677
      - Moties en uitvoering. 1979-1987, 2880-2884
        - 1979-1986, 2884; AJZ 4984/E-3677
        - 1979-1987, 2880; AJZ 4984/E-3677
      - Overleg Openbare Commissie Vergadering (OCV), 1979-1980, 2870; AJZ 4984/E-3677
    - Vergaderstukken inzake beleidsoverleg van Directie Vreemdelingenzaken., 1971-1988; 3392-3396; AJZ 5960/E-4338
      - 1971-1979, 3392; AJZ 5960/E-4338
      - 1980-1983, 3393; AJZ 5960/E-4338
      - 1984-1985, 3394; AJZ 5960/E-4338
      - 1986-1987, 3395; AJZ 5960/E-4338
      - 1988, 3396; AJZ 5960/E-4338
    - Voorlopige Wetenschappelijke Raad voor het Regeringsbeleid., 1972-1982; 1778; AJZ 3894/E-2490
    - Onderzoeksrapporten., 1972-1987; 3328; AJZ 3148/E-2007, 5392/E-3983, 5109/E-3769
    - Vreemdeling en recht., 1973; 1613; AJZ 4009/E-2976
    - Werkgroep Bijstelling Beleid., 1973-1985; 2608-2648; AJZ 4879/E-3600
      - Homofiele/heterofiele relaties tussen vreemdeling en Nederlander, 1973-1983, 2608; AJZ 4879/E-3600
      - Gezinshereniging, bigamie en concubinaat, 1973-1984, 2648; AJZ 4879/E-3600
      - 1977-1981, 2627; AJZ 4879/E-3600
      - Ex-zeevarenden en gezinshereniging, 1977-1984, 2626; AJZ 4879/E-3600
      - 1981-1982, 2629; AJZ 4879/E-3600
      - 1981-1984, 2638; AJZ 4879/E-3600
      - 1982-1983, 2636; AJZ 4879/E-3600
      - 1984-1985, 2642; AJZ 4879/E-3600
    - Werkgroep Contact Openbaar Ministerie., 1973-1985; 2609-2619
      - 1973-1976, 2609; AJZ 3984/E-2958
      - 1976-1978, 2614; AJZ 3991/E-2964
      - 1979-1985, 2619; AJZ 3991/E-2964
    - Vergaderingen van de minister van Justitie met de presidenten van de Arrondissementsrechtbanken., 1974-1976; 2368; AJZ 4338/E-3211
    - Advisering aan de Ministeriële Commissie Interdepartementale Taakverdeling en Coördinatie (Mitaco)., 1976-1977; 2392; AJZ 4426/E-3286
    - Klankbordgroep "Welzijn" inzake de Kaderwet Specifiek Welzijn., 1977; 2525; AJZ 4652/E-3443
    - Knelpunten vreemdelingenbeleid., 1977-1978; 2554; AJZ 4704/E-3477
    - Vreemdelingenbeleid in het algemeen., 1978; 2630; AJZ 3996/E-2968
  - Het ontwikkelen van (pseudo-)wet- en regelgeving op het gebied van toelating en verblijf van vreemdelingen. 1945-, 2
    Grondslag: Grondwet, art. 60.
    Opm.: Binnen diverse hoofdstukken van dit bsd zijn de handelingen over specifieke ontwikkeling van wet- en regelgeving afzonderlijk opgenomen.
    Met de bovenstaande handeling wordt de integrale wet- en regelgeving ten aanzien van beleidsterrein toelating en verblijf van vreemdelingen bedoeld.
    - Vreemdelingencirculaire., 1934-1994; 348-3474; AJZ 1334/E-633
      - Deel D, 1961-1966, 396; AJZ 1334/E-633
      - Deel E, 1966, 400; AJZ 1334/E-633
      - Deel F, 1934-1966, 397; AJZ 453/E-103, 1334/E-633
      - Deel G, 1966-1981, 399; AJZ 1334/E-633
      - Deel G-5 Ten aanzien van Chinezen, 1972-1973, 1409; AJZ 3515/E-2308
      - Deel G-7 Buitenlandse pleegkinderen, 1970-1976, 1451; AJZ 3270/E-2112, 2692/E-1622
      - Deel G-7 Vreemdelingencirculaire, 1976-1980, 1812; AJZ 82/E-47
      - Deel H, 1966, 348; AJZ 1334/E-633
      - Deel M, 1952-1963, 798; AJZ 1847/E-962
      - Register, 1985, 3259; AJZ 5707/E-4178
      - Terugbetaling waarborgsommen aan Turkse werknemers, 1976, 482; AJZ 2485/E-1536-A-304
      - Versoepeling overschrijding Nederlands-Duitse grens, 1984-1994, 2184; AJZ 1334/E-633-2
      - Vreemdelingencirculaire 1982 deel 1, 2 en 3, 1982-1986, 3368; AJZ 5707/E-4178-3
      - Wijzigingen. 1960-1983, 349-3367
        - 1960-1981, 1875; AJZ 300/E-114
        - 1966-1968, 377; AJZ 1334/E-633
        - 1968-1969, 386; AJZ 1334/E-633
        - 1968-1972, 379; AJZ 1334/E-633-A-208
        - 1968-1972, 433; AJZ 1334/E-633, 1334/E-633-A-219
        - 1968-1972, 385; AJZ 1334/E-633
        - 1969, 375; AJZ 1334/E-633
        - 1969-1970, 389; AJZ 1334/E-633
        - 1970-1974, 442; AJZ 1334/E-633, 3270/E-2112, 3842/E-2448
        - 1971-1983, 2411; AJZ 4439/E-3296
        - 1975-1977, 474; AJZ 1334/E-633, 3270/E-2112, 4439/E-3296-A-328
        - 1978-1982, 351; AJZ 1334/E-633
        - 1979, 524; AJZ 4183/E-3095-A-344, 4871/E-3597-A-346
        - 1979-1980, 527; AJZ 1334/E-A-349, 1334/E-633-A-353
        - 1979-1981, 3367; AJZ 1334/E-633-A-38
        - 1981, 349; AJZ 1334/E-633
    - Wet Beroep Administratieve Beschikkingen (Wet BAB)., 1950-1971; 522; AJZ 1185/E-529
    - Vreemdelingencirculaire en Voorschrift Vreemdelingen., 1953-1977; 466-738
      - Afschaffing Vreemdelingencirculaire R en wijziging in Voorschrift Vreemdelingen, 1953-1968, 738; AJZ 424/E-168
      - Wijziging 02, 07, 20, 23 Vreemdelingencirculaire. Wijziging 20-25 Voorschrift Vreemdelingen, 1972-1975, 466; AJZ 1334/E-633, 2485/E-1536
      - Wijziging 27 Voorschrift Vreemdelingen. Wijziging 25 Vreemdelingencirculaire, 1976, 497; AJZ 1334/E-633-A-302/303
      - Wijziging 30 Voorschrift Vreemdelingen. Wijziging artikel 47 Vreemdelingencirculaire, 1977, 496; AJZ 1334/E-633-A-317/318
    - Vreemdelingenwet., 1954-1985; 357-2169; AJZ 1334/E-633
      - Voorstel tot wijziging van de Vreemdelingenwet van 1849, 1954, 498; AJZ 1137/E-502
      - 1963-1968, 358; AJZ 1334/E-633
      - 1964-1967, 357; AJZ 1334/E-633
      - 1966-1985, 374; AJZ 1334/E-633
      - Voorstellen tot aanpassing Vreemdelingenwet naar aanleiding van de Nota Civiele Verdediging, 1970-1987, 1796; AJZ 165/C-22
      - Wijziging Vreemdelingenwet in verband met Wetsontwerp Administratieve Rechtspraak Overheidsbeschikkingen, 1973-1976, 2169; AJZ 4112/E-3046
      - Artikel 42, tweede lid, 1974-1975, 2147; AJZ 4108/E-3043
      - Wijziging van artikel 19 Vreemdelingenwet inzake identiteitsvaststelling, 1981, 544; AJZ 809/E-347-369
    - Vreemdelingenbesluit., 1955-1977; 368-430; AJZ 1334/E-633
      - 1955-1966, 408; AJZ 1334/E-633
      - 1957-1966, 407; AJZ 1334/E-633
      - 1960-1966, 403; AJZ 1334/E-633
      - 1960-1966, 409; AJZ 1334/E-633
      - 1961-1966, 414; AJZ 1334/E-633
      - 1964-1966, 422; AJZ 1334/E-633
      - 1964-1968, 415; AJZ 1334/E-633
      - 1965, 404; AJZ 1334/E-633
      - 1966, 418; AJZ 1334/E-633
      - 1966, 417; AJZ 1334/E-633
      - 1966, 428; AJZ 1334/E-633
      - 1966, 421; AJZ 1334/E-633
      - 1966, 416; AJZ 1334/E-633
      - 1966-1967, 430; AJZ 1334/E-633, 1334/E-633-A-326/327
      - 1966-1969, 368; AJZ 1334/E-633
    - Overzichten van wetten en voorschriften van toepassing op vreemdelingen., 1957-1966; 382; AJZ 886/E-392
    - Vreemdelingenwet 1965., 1957-1966; 3280-3281
      - 1957-1966, 3280
      - 1957-1966, 3281
    - Visumcirculaire., 1958-1970; 576; AJZ 1189/E-533
    - Wijziging Visumcirculaire 1960., 1960-1966; 634; AJZ 1533/E-739
    - Documentatie ten aanzien van de Vreemdelingenwet., 1962-1966; 3398
    - Wet Arbeid Buitenlandse Werknemers., 1962-1990; 815-3403
      - Wet Arbeidsvergunning Vreemdelingen, 1962-1975, 819; AJZ 1888/E-979
      - Nota buitenlandse werknemers. 1970-1976, 815-818
        - Kamerbehandeling, 1970-1976, 815; AJZ 1888/E-979
        - 1972, 816; AJZ 1888/E-979
        - 1973, 817; AJZ 1888/E-979
        - 1974, 818; AJZ 1888/E-979
      - Bepalingen inzake het doen verrichten van arbeid door buitenlandse werknemers; kamerbehandeling, 1975-1978, 1902; AJZ 1888/E-979
      - Perspublicaties, 1975-1982, 1906; AJZ 1888/E-979
      - Totstandkoming van de wet; kamerbehandeling, 1975-1982, 1904; AJZ 1888/E-979
      - 1975-1989, 1915; AJZ 1888/E-979
      - Bepalingen inzake het doen verrichten van arbeid door buitenlandse werknemers; departementale behandeling, 1976-1978, 1899; AJZ 1888/E-979
      - Uitvoering van de wet; kamerbehandeling, 1978-1980, 1907; AJZ 1888/E-979
      - Kamervragen, 1978-1981, 1913; AJZ 1888/E-979
      - Aanwijzingen ten behoeve van de directeuren van de arbeidsbureaus, 1979, 1903; AJZ 1888/E-979
      - Toepassing van de wet in de praktijk. 1979-1983, 1909-1912
        - 1979-1980, 1909; AJZ 1888/E-979
        - 1980-1983, 1912; AJZ 1888/E-979
      - Besprekingen en instructie aan de politie, 1980, 1935; AJZ 1888/E-979
      - Overgangsregeling, 1980, 1910; AJZ 1888/E-979
      - Reacties voor en tegen het beleid, 1980-1982, 1914; AJZ 1888/E-979
      - 1980-1990, 1934; AJZ 1888/E-979
    - Uitleveringswet., 1964-1978; 1056; AJZ 2219/E-1220
    - Aanvulling Verblijfsvoorschrift., 1965-1981; 1087; AJZ 2228/E-1228
    - Uitlevering en internationale rechtshulp., 1968; 1189; AJZ 2750/E-1668
    - Verzameling voorschriften betreffende de binnenkomst en het verkeer van personen in de Beneluxlanden., 1968-1981; 3369
    - Voorschrift Vreemdelingen., 1969-1987; 438-2665; AJZ 1334/E-633
      - Bijlage 3b, onder H: Vluchtelingen, 1982-1985, 1853; AJZ 290/E-108
      - Surinaamse onderdanen, 1980-1981, 2189; AJZ 1334/E-633-372
      - Vragen inzake Voorschrift Vreemdelingen, 1979-1984, 2665; AJZ 5022/E-3709
      - Wijziging 08-19, 1969-1973, 438; AJZ 1334/E-633
      - Wijziging 25, 26, 28, 1974-1976, 472; AJZ 1334/E-633, 4194/E-3104
      - Wijziging 29 en 30, 1976-1978, 473; AJZ 4540/E-3360, 1334/E-673
      - Wijziging 32, 33, 36, 37, 1978-1981, 505; AJZ 1334/E-633, 290/E-108
      - Wijziging 37, 40 en 43, 1978-1982, 1807; AJZ 290/E-108
      - Wijziging 43 en 45, 1982-1983, 549; AJZ 290/E-108-A-388, 5832/E-4261-A-394
      - Wijziging 48 en 52, 1983-1987, 1826; AJZ 290/E-108
    - Grondwetherziening van de bepalingen inzake de toelating, uitzetting en uitlevering, het Nederlanderschap en het ingezetenschap., 1970-1979; 1689; AJZ 4259/E-3154
    - Wet Tewerkstelling Vreemdelingen en de Wet Arbeid Buitenlandse Werknemers., 1971-1972; 1561; AJZ 3695/E-2349
    - Wenselijke wijzigingen Vreemdelingenwet., 1972; 1591; AJZ 3964/E-2944
    - Machtigingswet en Wet Tewerkstelling Vreemdelingen., 1974; 2137; AJZ 4052/E-3010